【裁判字號】    92,毒抗,3
【裁判日期】    920108
【裁判案由】    毒品危害防制條例
【裁判全文】
臺灣高等法院刑事裁定                                九十二年度毒抗字第三號
    抗  告  人  甲○○  男四十.
    即  被  告
右抗告人因毒品危害防制條例案件，不服臺灣士林地方法院中華民國九十一年九月二
十六日裁定（九十一年毒聲字第一０四八號，臺灣士林地方法院檢察署九十一年聲觀
字第四四九號，九十一年度毒偵字第一○五四號），提起抗告，本院裁定如左：
    主  文
抗告駁回。
    理  由
一、本件抗告意旨略以：被告前因施用毒品經觀察勒戒後即不再施用毒品，每月準時
    往警察局報到接受採尿，前後超過十次，民國（下同）九十一年六月二十七日十
    時五十五分，被告仍依規定前往臺北市政府警察局大同分局採尿，但不知為何呈
    現安非他命陽性反應，被告回想可能那段期間因感冒服用藥物，致使採尿結果會
    有陽性反應，被告向檢察官陳明，檢察官卻未予詳查，請調取前次觀察勒戒後所
    有接受採驗尿液紀錄，調查其中是否發生錯誤等語。
二、原審裁定以：「聲請意旨略以：被告甲○○前因施用毒品案件，經裁定送觀察、
    勒戒後，認無繼續施用毒品之傾向，業經本署檢察官於民國八十九年八月十九日
    ，以八十九年度毒偵字第一九五三號不起訴處分確定，此有不起訴處分書及本署
    刑案資料查註紀錄表附卷可稽。詎被告復於九十一年六月二十七日十時五十五分
    許採尿往前回溯九十六小時內之某時，在不詳地點，施用第二級毒品安非他命，
    為警於同年六月二十七日查獲後所採集之尿液經送驗結果，確呈甲基安非他命陽
    性反應，始知悉上情。訊據被告雖矢口否認上揭犯行，惟查被告為警查獲後所採
    集之尿液經送驗結果，確呈甲基安非他命陽性反應，有臺灣尖端先進生技醫藥股
    份有限公司濫用藥物檢驗中心之檢驗報告書一紙附卷可稽。事證已明，是被告所
    辯顯不足採，堪認被告應有於採尿往前回溯九十六小時內施用第二級毒品之犯行
    。又被告於不起訴處分後五年內再犯毒品危害防制條例第十條第二項之罪，爰依
    同條例第二十條第一項及觀察勒戒處分執行條例第三條第一項、第二項規定，聲
    請將被告送勒戒處所觀察、勒戒等語。本院查被告甲○○於偵查中雖矢口否認施
    用安非他命，惟其為警查獲當日九十一年六月二十七日十時五十五分（聲請書誤
    載為同年月日時五十四分）所採集之尿液，經送臺灣尖端先進生技醫藥股份有限
    公司濫用藥物檢驗中心之檢驗，確呈甲基安非他命陽性反應，此有該公司檢驗通
    知書一紙在卷可證。按個人口服投與甲基安非他命後，其尿液中能否驗出安非他
    命陽性反應，與其投與方式、投與量、個人體質、採尿時間及檢測儀器之精密度
    等有關，一般而言，約百分之七十於口服投與後二十四小時內自尿中排出，約百
    分之九十於九十六小時內自尿中排出，從而吸食時間距採集尿液時間最長可能不
    會超過四日，此有行政院衛生署藥物食品檢驗局八十一年二月八日八一藥檢壹字
    第一一五六號函可參；被告尿液檢驗既呈安非他命陽性反應，據此堪認被告應有
    於採尿時之前九十六小時期間內（不含為警查獲後留滯警局期間）在不詳地點吸
    用安非他命甚明，其否認施用安非他命洵不足採。爰依毒品危害防制條例第二十
    條第一項（聲請書誤載為同條例第二十條第三項前段）、觀察勒戒處分執行條例
    第三條第一項、第二項規定，裁定甲○○施用第二級毒品，應送勒戒處所觀察、
    勒戒」。
三、經查：
(一)、抗告人即被告甲○○於九十一年六月二十七日十時五十五分（聲請書誤載為同年
    月日時五十四分）經警所採集之尿液，經送臺灣尖端先進生技醫藥股份有限公司
    濫用藥物檢驗中心之檢驗，確呈甲基安非他命陽性反應，此有該公司檢驗通知書
    一紙在卷可證。按個人口服投與甲基安非他命後，其尿液中能否驗出安非他命陽
    性反應，與其投與方式、投與量、個人體質、採尿時間及檢測儀器之精密度等有
    關，一般而言，約百分之七十於口服投與後二十四小時內自尿中排出，約百分之
    九十於九十六小時內自尿中排出，從而吸食時間距採集尿液時間最長可能不會超
    過四日，此有行政院衛生署藥物食品檢驗局八十一年二月八日八一藥檢壹字第一
    一五六號函可參；被告尿液檢驗既呈安非他命陽性反應，據此堪認被告應有於採
    尿時之前九十六小時期間內（不含為警查獲後留滯警局期間）在不詳地點吸用安
    非他命甚明，其否認施用安非他命已非可採。
(二)、依據卷附臺灣尖端先進生技醫藥股份有限公司濫用藥物檢驗中心濫用藥物檢驗報
    告所載，臺灣尖端先進生技醫藥股份有限公司初驗以ＥＩＡ檢驗，確認檢驗以Ｇ
    Ｃ／ＭＳ氣相層析質譜儀分析法檢驗結果均呈甲基安非他命陽性反應。查氣相層
    析質譜儀乃目前就藥物篩檢結果必須進一步確認時所常採用之確認方式，因此在
    良好操作條件之下，以氣相層析質譜儀做藥物及其代謝物之定性及定量分析，幾
    乎不會有偽陽性反應，是上開檢驗報告應可採認，而無必要再如抗告人聲請之再
    調取前次觀察勒戒後所有接受採驗尿液紀錄，調查其中是否發生錯誤。
(三)、被告甲○○並非準時自動到警察局接受採尿，而係未依規定前往警察局接受採尿
    ，由警察持檢察官所發之強制到場採驗尿液許可書，通知被告到場接受採尿與製
    作筆錄，被告於警訊中亦未陳稱其感冒服用藥物，尿液係親自封緘，以上各情有
    警訊筆錄在卷可查，是被告稱其係準時自動前往警察局接受採尿，並稱感冒服用
    藥物以及驗尿過程發生錯誤等情均與事證不合，尚非可採。至被告雖辯稱於偵查
    中告知檢察官其曾稱服用感冒藥云云，惟未提出醫師處方，復未提出任何藥品以
    供檢驗，空言否認，不足採取，亦無從函查服用何種西藥有偽陽性反應。則原法
    院依上開事證與規定，裁定抗告人即被告甲○○施用第二級毒品，應送勒戒處所
    觀察、勒戒，並無不當。本件抗告為無理由，應予駁回。
四、據上論斷，應依刑事訴訟法第四百十二條，裁定如主文。
中      華      民      國      九十二    年    一    月      八      日
                              臺灣高等法院刑事第七庭
                                  審判長法  官  吳  啟  民
                                        法  官  林  瑞  斌
                                        法  官  施  俊  堯
右正本證明與原本無異。
不得再抗告。
                                        書記官  陳  彥  蕖
中      華      民      國      九十二      年    一    月      八      日


司法院資訊處製作；財團法人民間司法改革基金會備份。
